臺灣嘉義地方法院民事裁定
110年度聲字第230號
抗  告  人  
    即
聲  請  人    陳吟君

上列聲請人聲請交付法庭錄音光碟事件，不服本院110年度聲字2
30號110年9月29日之裁定，提起抗告，本院裁定如下：
   主   文
原裁定撤銷。
准予交付本院一一０年度訴字第二四三號分割共有物事件於民國
一一０年八月二十四日及民國一一０年九月十四日言詞辯論程序之
法庭錄音光碟。
抗告人就第二項所示法庭錄音光碟內容，不得散布、公開播送，
或為非正當目的使用。
聲請費用由聲請人負擔。
   理   由
一、抗告意旨略以：原裁定誤將身為被告之聲請人誤為原告訴訟
    代理人，致使該裁定有誤，並將使未到庭之當事人無從核對
    筆錄內容為由，提出抗告。
二、按民事訴訟法第482條規定：「對於裁定，得為抗告。但別
    有不許抗告之規定者，不在此限。」第490條第1項規定：「
    原法院或審判長認抗告為有理由者，應撤銷或變更原裁定」
    。
三、經查：
㈠、按當事人及依法得聲請閱覽卷宗之人，因主張或維護其法律
    上利益，得於開庭翌日起至裁判確定後6個月內，繳納費用
    聲請法院許可交付法庭錄音內容，法院組織法第90條之1 第
    1項前段定有明文。又當事人及依法得聲請閱覽卷宗之人，
    因主張或維護其法律上利益，聲請交付法庭錄音或錄影內容
    時，應敘明理由，由法院為許可與否之裁定。持有第1項法
    庭錄音內容之人，就取得之錄音內容，不得散布、公開播送
    ，或為非正當目的使用，亦為法庭錄音錄影及其利用保存辦
    法第8條第1、4項及法院組織法第90條之4第1項所明定。
㈡、經查，抗告人為本院110年度訴字第243號分割共有物之被告
    ，為依法得聲請閱覽卷宗之人，其於本院庭期時，自始至終
    均未到庭表示意見，雖曾有委任訴訟代理人陳彥成於110年8
    月24日到庭到院參與言詞辯論程序，然與對於實際見聞開庭
    內容並核對筆錄之狀況仍有所差異，抗告人對於筆錄與開庭
    錄音內容是否相符，當有其維護法律上利益之理由，復已於
    聲請狀及抗告狀敘明前開交付法庭錄音以維護其法律上利益
    之理由，其聲請經核尚無不合，應予准許。又抗告人就其取
    得之法庭數位錄音光碟內容，依法不得散布、公開播送，或
    為非正當目的使用，併特予裁示以促其注意遵守。
四、是以，抗告人提起抗告之事由屬實，其抗告聲明廢棄原裁定
    ，即難謂無理由，故原裁定應予撤銷，並裁定如主文所示。
五、依民事訴訟法第490條第1項，裁定如主文。
中　　華　　民　　國　　110 　年　　10　　月　　19　　日
                  民事第一庭  法  官  唐一强
以上正本係照原本作成。
如對本裁定抗告須於裁定送達後10日內向本院提出抗告狀。
中　　華　　民　　國　　110 　年　　10　　月　　19　　日
                              書記官  黃妍爾